【裁判字號】    98,簡上,162
【裁判日期】    990108
【裁判案由】    給付租金
【裁判全文】
臺灣桃園地方法院民事裁定             98年度簡上字第162號
上  訴  人  甲○○
被  上訴人  乙○○○
上列當事人間請求給付租金事件，上訴人對於中華民國98年9 月
9 日本院中壢簡易庭98年度壢小字第930 號第一審判決提起上訴
，本院裁定如下：
    主  文
上訴駁回。
第二審訴訟費用由上訴人負擔。
    理  由
一、按提起上訴，應以上訴狀表明對於第一審判決不服之程度，
    及應如何廢棄或變更之聲明。民事訴訟法第441 條第1 項第
    3 款定有明文，此為上訴之必要程式。又上訴不合法者，第
    二審法院應以裁定駁回之。但其情形可以補正者，審判長應
    定期間先命補正。亦為同法第444 條第1 項所明定。而依同
    法第436 條之1 第3 項之規定，前開規定對於簡易訴訟程序
    之第一審裁判提起上訴，亦準用之。再基於處分權主義，受
    不利判決之當事人是否提起上訴，又提起上訴後其上訴範圍
    如何，均應由該當事人自由決定，故上訴人應於上訴狀表明
    對原判決全部不服或一部不服，請求第二審法院在如何範圍
    內廢棄或變更原第一審判決，此之表明即為上訴之聲明，如
    未表明上訴聲明，第二審法院即無從定第二審審理及判決之
    界限，乃有上開規定之明文，如上訴人之上訴狀中未為此表
    明，即違上開規定，其上訴自屬不合法。
二、經查，上訴人提出之上訴狀，並未具體表明對於第一審判決
    不服之程度，及應如何廢棄或變更之聲明，經本院於民國98
    年12月9 日裁定命上訴人於5 日內補正，該項裁定於98年12
    月22日送達予上訴人後（見本院卷附之送達證書乙紙），上
    訴人雖於98年12月28日向本院提出上訴理由狀乙件，惟觀諸
    該書狀所載，固有針對被上訴人本件之請求為若干抗辯之記
    載，然仍未依上開裁定意旨表明對於第一審判決不服之程度
    及應如何廢棄或變更之聲明。而依原判決之判決主文包含第
    1 項命上訴人遷讓房屋部分，及第2 項命上訴人給付租金及
    相當於租金之不當得利部分，則本院依上訴人所提出之上開
    書狀所載內容，實無法清楚明瞭上訴人對第一審判決不服之
    程度，及應如何廢棄或變更聲明之梗概。是以上訴人於前揭
    時期所提上訴理由狀，要難謂已補正上訴合法要件。此外，
    上訴人迄今猶未提出其他補正之聲請書狀，其上訴顯難認為
    合法，應予駁回。
三、依民事訴訟法第436 條之1 第3 項、第444 條第1 項、第95
    條、第78條，裁定如主文。
中    華    民    國    99    年    1     月    8     日
                  民事第一庭審判長法  官  郭琇玲
                                  法  官  吳爭奇
                                  法  官  范明達
上列正本證明與原本無異
不得抗告
中    華    民    國    99    年    1     月    11    日
                                  書記官  張豐松

司法院資訊處製作；財團法人民間司法改革基金會備份。
